---
title: "Tarea 5"
author: Canepa Parra Vargas
output:
  html_document: default
  pdf_document: default
---

```{r setup, include=FALSE}
knitr::opts_chunk$set(echo = TRUE)
```

## Pregunta 2

```{r cars}
library(quantmod)
library(ggplot2)

start <- as.Date("2000-01-01")
end <- as.Date("2018-09-01")

getSymbols("AAPL", src = "yahoo", from = start, to = end, periodicity = "monthly")
getSymbols("MSFT", src = "yahoo", from = start, to = end, periodicity = "monthly")

AAPL=data.frame(AAPL$AAPL.Close)
MSFT=data.frame(MSFT$MSFT.Close)
data=cbind(AAPL,MSFT)


finance=function(x, return =c("yes", "no"), graph = c("type 1", "type 2"), norm = c("yes", "no")){
  for(i in 1:ncol(x)){
    na=colnames(x)[i]
    if (return=="yes"){
      retorno=data.frame(diff(log(x[,i]),k=1))
      colnames(retorno)[1] = "Retorno log"
      print(retorno)
      if (graph=="type 1"){
  graph2=ggplot(retorno, aes(x=1:nrow(retorno), y=retorno$`Retorno log`)) + geom_line()+ ggtitle(paste(na))
plot(graph2)
}
      else {
        retornoac=data.frame(cumsum(retorno$`Retorno log`))
colnames(retornoac)[1] = "Retorno acum. log"
print(retornoac)
graph4=ggplot(retornoac, aes(x=1:nrow(retornoac), y=retornoac$`Retorno acum. log`)) + geom_line()+ ggtitle(paste(na))
plot(graph4)
      }
skk=matrix(NA,nrow = length(retorno$`Retorno log`) ,ncol = 3)
s=sum(retorno$`Retorno log`[!is.na(retorno$`Retorno log`)])
n=length(retorno$`Retorno log`[!is.na(retorno$`Retorno log`)])
m=s/n
for (j in 1:3) {
for (i in 1:length(retorno$`Retorno log`)) {
  skk[i,j]=(retorno$`Retorno log`[i]-m)^(j+1)
}
}
skk=data.frame(skk)
s1=sum(skk$X1[!is.na(skk$X1)])
s2=sum(skk$X2[!is.na(skk$X2)])
s3=sum(skk$X3[!is.na(skk$X3)])
skewness=((1/n)*s2)/(((1/n)*s1)^(3/2))
kurtosis=((1/n)*s3)/(((1/n)*s1)^2)
JB=n*(((skewness^2)/6)+(((kurtosis-3)^2)/24))
if (norm=="yes"){
     print(paste("JB retorno",na,"=", JB))
   if (JB>5.99){
    print(paste("Se rechaza normalidad"))
  }
  else{
    print(paste("No es posible rechazar normalidad"))
  }
  }
  else{
    print(paste("-"))
  }
  
}
      else {
        retorno=data.frame(diff(x[,i],k=1)/lag(x[,i],k=1))
  colnames(retorno)[1] = "Retorno niv"
  print(retorno)
  if (graph=="type 1"){
    graph1=ggplot(retorno, aes(x=1:nrow(retorno), y=retorno$`Retorno niv`)) + geom_line()+ ggtitle(paste(na))
plot(graph1)
}
      else {
        retornoac=data.frame(cumsum(retorno$`Retorno niv`[!is.na(retorno$`Retorno niv`)]))
colnames(retornoac)[1] = "Retorno acum. niv"
print(retornoac)
graph3=ggplot(retornoac, aes(x=1:nrow(retornoac), y=retornoac$`Retorno acum. niv`)) + geom_line()+ ggtitle(paste(na))
plot(graph3)
      }
  skk=matrix(NA,nrow = length(retorno$`Retorno niv`[!is.na(retorno$`Retorno niv`)]) ,ncol = 3)
s=sum(retorno$`Retorno niv`[!is.na(retorno$`Retorno niv`)])
n=length(retorno$`Retorno niv`[!is.na(retorno$`Retorno niv`)])
m=s/n
for (j in 1:3) {
for (i in 1:length(retorno$`Retorno niv`[!is.na(retorno$`Retorno niv`)])) {
  skk[i,j]=(retorno$`Retorno niv`[i]-m)^(j+1)
}
}
skk=data.frame(skk)
s1=sum(skk$X1[!is.na(skk$X1)])
s2=sum(skk$X2[!is.na(skk$X2)])
s3=sum(skk$X3[!is.na(skk$X3)])
skewness=((1/n)*s2)/(((1/n)*s1)^(3/2))
kurtosis=((1/n)*s3)/(((1/n)*s1)^2)
JB=n*(((skewness^2)/6)+(((kurtosis-3)^2)/24))
if (norm=="yes"){
     print(paste("JB retorno",na,"=", JB))
  if (JB>5.99){
    print(paste("Se rechaza normalidad"))
  }
  else{
    print(paste("No es posible rechazar normalidad"))
  }
  }
  else{
    print(paste("-"))
  }
      }
  }}
   


finance(data, return = "yes", graph = "type 1", norm = "yes")


```

## Pregunta 3



```{r pressure}
#se activan las librerias:
library(dplyr)
library(ggplot2)
library(gridExtra)

rm(list = ls())

set.seed(123)
reps= 10000

#Par?metros:
n = c(50,100,500,1000)
betas = matrix(NA, nrow=reps, ncol=8)
betas2= matrix(NA, nrow=reps, ncol=8)
beta0= 2
beta1=2.5
beta2 =1
sdu=1


#Se inicia la simulacion:
for (j in 1:length(n)){
  
  x1=rnorm(n[j],20,1)
  x2=(0.8*x1)+rnorm(n[j],0,1)
  for (i in 1:reps){
    
    u=rnorm(n[j],0,sdu)
    v=beta2*x2 +u 
    
    Y0 = beta0 +beta1*x1 +v
    Y1 = beta0 +beta1*x1 +beta2*x2+u
    
    model0 = lm(Y0~x1)
    model2 = lm(Y1~x1+x2)
    betas[i,j]= model0$coef[1]
    betas[i,j+4]=model0$coef[2]
  betas2[i,j]= model2$coef[1]
    betas2[i,j+4]=model2$coef[2]
  }
}

#Se guardan los Betas 
betas_modelo1 <- data.frame(betas)
betas2 <- data.frame(betas2)

#Media y varianza de beta0 y beta1 para los tama?os muestrales:
apply(betas_modelo1,2,mean )
apply(betas_modelo1,2,var)
apply(betas2,2,mean )
apply(betas2,2,var)
#Graficos de beta1:

disbeta1 <- ggplot(betas_modelo1)+
  geom_histogram(aes(betas_modelo1[,5],y = ..density..),col="black",bins = )+theme_bw()+ggtitle("Distribucion Beta 1, n=50")


disbeta2 <- ggplot(betas_modelo1)+
  geom_histogram(aes(betas_modelo1[,6],y = ..density..),col="black",bins = )+theme_bw()+ggtitle("Distribucion Beta 1, n=100")


disbeta3 <- ggplot(betas_modelo1)+
  geom_histogram(aes(betas_modelo1[,7],y = ..density..),col="black",bins = )+theme_bw()+ggtitle("Distribucion Beta 1, n=500")


disbeta4 <- ggplot(betas_modelo1)+
  geom_histogram(aes(betas_modelo1[,8],y = ..density..),col="black",bins = )+theme_bw()+ggtitle("Distribucion Beta 1, n=1000")


grid.arrange(disbeta1,disbeta2,disbeta3,disbeta4)




#C:

#Se procede de la misma forma, pero se define x2 con otra distribucion 

#Se inicia la simulacion:
for (j in 1:length(n)){
  
  x1=rnorm(n[j],20,1)
  x2=runif(n[j],0,1)
  for (i in 1:reps){
    
    u=rnorm(n[j],0,sdu)
    v=beta2*x2 +u 
    
    Y0 = beta0 +beta1*x1 +v
    Y1 = beta0 +beta1*x1 +beta2*x2+u
    
    model1 = lm(Y0~x1)
    model2 = lm(Y1~x1+x2)
    betas[i,j]= model1$coef[1]
    betas[i,j+4]=model1$coef[2]
    betas2[i,j]= model2$coef[1]
    betas2[i,j+4]=model2$coef[2]
    
  }
}

#Se guardan los Betas 
betas_modelo2 <- data.frame(betas)
betas3 <- data.frame(betas2)
#Media y varianza de beta0 y beta1 para los tama?os muestrales:
apply(betas_modelo2,2,mean )
apply(betas_modelo2,2,var)
apply(betas3,2,mean )
apply(betas3,2,var)


disbeta12 <- ggplot(betas_modelo2)+
  geom_histogram(aes(betas_modelo2[,5],y = ..density..),col="black",bins = )+theme_bw()+ggtitle("Distribucion Beta 1, n=50")


disbeta22 <- ggplot(betas_modelo2)+
  geom_histogram(aes(betas_modelo2[,6],y = ..density..),col="black",bins = )+theme_bw()+ggtitle("Distribucion Beta 1, n=100")


disbeta32 <- ggplot(betas_modelo2)+
  geom_histogram(aes(betas_modelo2[,7],y = ..density..),col="black",bins = )+theme_bw()+ggtitle("Distribucion Beta 1, n=500")


disbeta42 <- ggplot(betas_modelo2)+
  geom_histogram(aes(betas_modelo2[,8],y = ..density..),col="black",bins = )+theme_bw()+ggtitle("Distribucion Beta 1, n=1000")


grid.arrange(disbeta12,disbeta22,disbeta32,disbeta42)


```

a)Existe sesgo al alza en B1 ya que al compararlo con el B1 poblacional este es mayor,  este sesgo no desaparece con el aumento del tamaño muestral.
c)Al realizar este cambio B1 practicamente no posee sesgo, este pequeño sesgo parece desaparecer con el aumento del tamaño muestral, aunque en el caso de 1000 queda con un sesgo a la baja nuevamente mínimo. Lo anterior también se observa gráficamente. 
